# 请教个关于长期股权投资的权益法计算的问题

提问人：huanlinone 时间：2012-05-26 17:49:06
有个问题不太明白，请教一下，在合并报表时，需要用按照权益法调在成本法下计算的长期股权投资。在按权益法下计算时，涉及到对于未实现损益的调整，由于未实现损益也会调整所得税费用，递延所得税资产，那在用权益法计算长期股权投资的投资收益时，看准则上的例题，未将所得税费用计算在内，这是为什么？由于合并调整引起的所得税费用和递延所得税，用区分是母公司的还是子公司的吗？

回答人：chenyiwei
其实，我个人意见一直是：在合并报表层面按权益法模拟调整对子公司的长期股权投资是多余的，尤其是在该权益法中还要调整母子公司之间内部交易的未实现损益，就更加没有必要。 递延所得税资产主要是会计概念（虽然它是从会计和税法的差异中产生出来的概念），因此合并报表层面就内部交易未实现损益的抵销影响确认的递延所得税很难说是归属于母公司还是子公司。但通常做法是：
在确认这部分递延所得税时所使用的税率，是在内部交易中处于买方地位的法人的适用税率，同时参考该法人的纳税状况，如果预计未来差异转回时该内部交易中的买方法人无足够应纳税所得额的，则即使合并报表层面的利润是足够的，也不能确认递延所得税资产。

回答人：chenyiwei
回复 huanlinone 的帖子
权益法模拟核算仍然是站在母公司的角度，基于传统的“母公司观”进行的，所以核算结果仍然不能符合现在合并报表所遵循的实体理论的要求，两者之间仍然存在“视角差异”需要调整。所以，模拟权益法核算反而不利于实体理论在合并报表层面的贯彻。在IFRS下编制合并报表时，多数也是在成本法核算结果的基础上直接合并，而不作模拟权益法调整。
本版面精华区中有其他网友介绍成本法下直接合并方法的帖子，你可以参考一下。